

- iii 28 Años
- La Plata, Argentina
- F (207/22/75)
- mauricionisco@gmail.com
- in mauricio-pisco
- idev128

iomas	
Nativo	
# Intermedio	
Básico	
Competencias	
MS SQL Server	
MySQL	
Linux	
Javascript	
ReactJS	
Angular	
НТМЬ	
CSS	

# Pisco, Mauricio Daniel

Desarrollador Full Stack Java

### Perfi

Desarrollador de aplicaciones web y móviles híbridas con más de tres años de experiencia en la vertical de seguros de salud. Apasionado de las nuevas tecnologías y los negocios, con foco en el agregado de valor, la mejora de procesos y la calidad del software.

## Experiencia

• Desarrollador Java Full Stack. Softtek, La Plata (Buenos Aires). Agosto 2019 a la actualidad.

Mantenimiento y desarrollo de mejoras para <u>Aplicaciones Web Java EE 8</u> (uso de tecnologias como Spring IoD, Maven, Hibernate/JPA, JMS, JMX, JAX-RS, JBoss EAP, MS SQL Server, entre otras).

Mantenimiento y desarrollo de mejoras para <u>Aplicaciones Web Progresivas y Aplicaciones Móviles Híbridas con Ionic</u>, haciendo uso de Angular, ReactJS, Quarkus, MySQL, OAuth 2 y Google Cloud Platform.

- Operador Externo de Soporte Técnico. Obra Social DASU, Esquel (Chubut). Marzo 2016 a Febrero 2018.
- Pasante de Soporte Técnico. Obra Social DASU, Comodoro Rivadavia (Chubut). Noviembre 2015 a Febrero 2016.
- Atención al público. Locales comerciales y gastronómicos. Julio 2014 a Febrero 2019.

### Educacion

- Analista Programador Universitario. Universidad Nacional de la Patagonia, Esquel (Chubut). En curso (89 % aprobado)
- Técnico en Gestión Organizacional y Registración Contable. Escuela Secundaria Nº 711, Comodoro Rivadavia (Chubut).
  Finalizado

# Desarrollo Profesional

- Curso "Introduction to Containers" (ASINCRONICO). AWS Training and Certification (14/2/2023).
- Curso "AWS Partner: Sales Accreditation (Business)" (ASINCRONICO). AWS Training and Certification (30/10/2022).
- Webinar "Bases de Datos en GCP" (1 HORA). Softtek (10/8/2022).
- Webinar "Fundamentos de AWS" (1 HORA). Softtek (3/8/2022).
- · Curso "Portugués Nivel 1" (39 HORAS). Facultad de Agronomía de la Universidad de Buenos Aires (26/7/2022).
- Webinar "Primero lo Primero: Herramientas de Priorización" (1 HORA). Softtek (11/5/2022).
- Webinar "MQ en la nueva era de los microservicios" (1 HORA). Softtek (24/3/2022).
- Webinar "El mundo de los Frameworks en JAVA: Programación Funcional" (1 HORA). Softtek (3/11/2021).
- Webinar "Conceptos Básicos de Kubernetes" (2 HORAS). Softtek (1/6/2021).
- Webinar "Microservicios Java en la Nube de AWS" (1 HORA). Softtek (18/11/2020).
- Curso "React JS" (32 HORAS). Coderhouse (6/10/2020).
- Taller "Design Thinking" (2.5 HORAS). Softtek (25/8/2020).
- Curso "PNL Herramientas para relacionarnos mejor" (ASINCRONICO). Cámara Argentina de Comercio y Servicios (9/8/2020).
- Taller "Introducción al Machine Learning: Conceptos Generales y Métricas" (10 HORAS). IEBS (29/7/2020).
- Taller "Metodología Scrum" (4 HORAS). Training Talent (3/7/2020).
- Taller "OKR: Objectives and Key Results" (3.5 HORAS). Training Talent (25/6/2020).
- Webinar "Herramientas de Autogestión del Tiempo" (1 HORA). Softtek (22/4/2020).
- Webinar "Pruebas Automatizadas de API" (1 HORA). Softtek (12/2/2020).
- Charla "Introducción a ISO 9001" (2 HORAS). Softtek (11/2/2020).